臺灣高等法院臺南分院民事判決　93年度上更(二)字第42號
　　　上　訴　人　壬　○　○
　　　　　　　　　丑　○　○
　　　　　　　　　子　○　○
　　　　　　　　　癸　○　○
　　　上　訴　人　巳　○　○
　　　上　一　人
　　　訴訟代理人　劉　陳　萍
　　　上　訴　人　卯　○　○
　　　　　　　　　寅　○　○
　　　　　　　　　辛　○○○.
　　　　　　　　　未　○　○.
　　　　　　　　　午　○　○.
　　　　　　　　　申　○　○.
　　　視同上訴人　庚　○　○
　　　　　　　　　丁　○　○
　　　　　　　　　甲　○　○
　　　　　　　　　己　○　○
　　　　　　　　　辰　○　○.
　　　　　　　　　丙　○○○.
　　　　　　　　　乙　○　○.
　　　被 上 訴人　戊　○　○.
　　　訴訟代理人　許　卓　敏　律師
　　　複 代理 人　葉　韋　良　律師
上當事人間請求分割共有物事件，上訴人對於中華民國86年6月6
日臺灣雲林地方法院第一審判決（85年度訴字第157號）提起上
訴，經最高法院第二次發回更審，本院於民國94年6月21日言詞
辯論終結，判決如下：
      主      文
原判決廢棄。
被上訴人與上訴人辛○○○、未○○、午○○、申○○、卯○○
、寅○○、巳○○、子○○、壬○○、丑○○、癸○○、丁○○
、甲○○共有坐落雲林縣斗南鎮○○段伍玖伍地號、建、面積零
點零陸肆伍公頃土地，應分割為如附圖方案所示：編號Ａ部分面
積零點零壹壹零公頃土地，分歸上訴人辛○○○、未○○、午○
○、申○○共同取得，並按附表一所示原應有部分比例保持共有
；編號Ｂ部分面積零點零壹壹陸公頃土地，分歸上訴人卯○○取
得；編號Ｃ部分面積零點零壹壹捌公頃土地，分歸上訴人寅○○
取得；編號Ｄ部分面積零點零壹柒公頃土地，分歸上訴人巳○
○取得；編號Ｅ部分面積零點零壹零伍公頃土地，分歸上訴人子
○○、壬○○、丑○○、癸○○共同取得，並按附表一所示原應
有部分比例保持共有；編號Ｆ部分面積零點零零貳公頃土地，
分歸上訴人辛○○○、未○○、午○○、申○○、卯○○、寅○
○、巳○○、子○○、壬○○、丑○○、癸○○、丁○○、甲○
○及被上訴人共同取得，並按附表一所示原應有部分比例保持共
有。
關於取得分割土地部分，上訴人辛○○○、未○○、午○○、申
○○應提出補償金新台幣壹佰陸拾貳萬零參佰元；上訴人卯○○
應提出補償金新台幣捌拾貳萬參仟壹佰陸拾肆元；上訴人寅○○
應提出補償金新台幣壹佰拾玖萬陸仟參佰捌拾貳元；上訴人子○
○、壬○○、丑○○、癸○○應提出補償金新台幣貳佰貳拾陸萬
伍仟玖佰捌拾元；上訴人巳○○應受領補償金新台幣柒拾伍萬柒
仟貳佰伍拾捌元；上訴人丁○○、甲○○、被上訴人應受領補償
金新台幣伍佰零肆萬肆仟肆佰元、關於編號Ｆ既成巷道部分，上
訴人辛○○○應受領補償金新台幣參仟柒佰零肆元；上訴人未○
○應受領補償金新台幣參仟柒佰零肆元；上訴人午○○應受領補
償金新台幣參仟柒佰零肆元；上訴人申○○應受領補償金新台幣
參仟柒佰零肆元；上訴人卯○○應受領補償金新台幣壹萬柒仟伍
佰零參元；上訴人寅○○應受領補償金新台幣壹萬陸仟柒佰貳拾
元；上訴人巳○○應受領補償金新台幣貳萬捌仟柒佰伍拾元；上
訴人子○○應受領補償金新台幣參仟貳佰伍拾伍元；上訴人壬○
○應受領補償金新台幣參仟貳佰伍拾伍元；上訴人丑○○應受領
補償金新台幣參仟貳佰伍拾伍元；上訴人癸○○應受領補償金新
台幣參仟貳佰伍拾伍元；上訴人丁○○應受領補償金新台幣肆仟
肆佰伍拾壹元；上訴人甲○○應受領補償金新台幣肆仟肆佰伍拾
壹元；被上訴人應受領補償金新台幣肆仟肆佰伍拾壹元。
被上訴人與上訴人卯○○、寅○○、巳○○、子○○、壬○○、
丑○○、癸○○、丁○○、甲○○、己○○、丙○○○、乙○○
、庚○○、辰○○共有坐落雲林縣斗南鎮○○段伍捌伍地號、建
、面積零點零柒公頃土地，應分割為如附圖方案所示：編號
Ｇ１部分面積零點零零零玖公頃土地，分歸上訴人卯○○取得；
編號Ｈ１部分面積零點零零零陸公頃土地，分歸上訴人寅○○取
得；編號Ｇ３部分面積零點零零肆壹公頃土地，分歸上訴人巳○
○取得；編號Ｇ２部分面積零點零零零玖公頃土地，分歸上訴人
子○○、壬○○、丑○○及癸○○共同取得，並按附表二所示原
應有部分比例保持共有；編號Ｇ部分面積零點零壹壹零公頃土地
，分歸上訴人丁○○、甲○○及被上訴人共同取得，並按附表二
所示原應有部分比例保持共有；編號Ｈ部分面積零點零零柒貳公
頃土地，分歸上訴人己○○、丙○○○、乙○○共同取得，並按
附表二所示原應有部分比例保持共有；編號Ｉ部分面積零點零零
玖零公頃土地，分歸上訴人庚○○、辰○○共同取得，並按附表
二所示原應有部分比例保持共有。
上訴人丁○○、甲○○、被上訴人應提出補償金新台幣參佰零玖
萬參仟陸佰貳拾肆元；上訴人己○○、丙○○○、乙○○應提出
補償金新台幣參拾玖萬肆仟零肆拾肆元；上訴人庚○○、辰○○
應提出補償金新台幣捌萬玖仟肆佰捌拾肆元；上訴人卯○○應受
領補償金新台幣柒拾參萬貳仟肆佰柒拾柒元；上訴人寅○○應受
領補償金新台幣玖拾參萬參仟玖佰玖拾元；上訴人巳○○應受領
補償金新台幣伍拾萬玖仟捌佰捌拾壹元；上訴人子○○、壬○○
、丑○○、癸○○應受領補償金新台幣壹佰肆拾萬零玖佰捌拾伍
元。
第一、二審及發回前第三審訴訟費用由上訴人辛○○○、未○○
、午○○、申○○共同負擔百分之一三；卯○○負擔百分之一四
；寅○○負擔百分之一五；子○○、壬○○、癸○○、丑○○共
同負擔百分之一三；丁○○、甲○○及被上訴人共同負擔百分之
一○；上訴人己○○負擔百分之三；丙○○○、乙○○共同負擔
百分之三；庚○○、辰○○共同負擔百分之六；餘由上訴人巳○
○負擔。
      事實及理由
一、按分割共有物訴訟，其訴訟標的對於共有人全體必須合一確
    定，而上訴就形式上觀之，係有利益於共同訴訟人之行為，
    故本件就原審被告部分雖僅由子○○、癸○○、丑○○、壬
    ○○、辛○○○、未○○、午○○、申○○、卯○○、寅○
    ○、巳○○等人提起上訴，依民事訴訟法第56條第1款規定
    其上訴效力仍及於一審同造之其他共有人庚○○、辰○○、
    丁○○、甲○○、己○○、丙○○○、乙○○等人，爰均併
    列為上訴人。又原審被告王添富已於91年6月30日死亡，經
    最高法院於92年10月3日裁定准由上訴人辰○○承受訴訟，
    此有戶籍謄本、地籍資料查詢單、最高法院92年度台職字第
    30 號裁定可稽（見本院上更(一)卷一第134頁、第122頁、166
    頁），合先敘明；另原審被告方春盛於92年6月2日死亡，其
    應有部分由繼承人即上訴人丙○○○、乙○○繼承取得，此
    有戶籍謄本、繼承系統表、土地謄本、土地建物登記申請書
    等件在卷可稽（見本院上更(一)卷一第209至212、第149至152
    頁、卷二第184、第192至203頁）；原審被告盧萬長於92年5
    月16日死亡，其應有部分由繼承人即上訴人辛○○○、未○
    ○、午○○、申○○繼承，此有戶籍謄本、土地謄本、繼承
    系統表等件在卷可稽（見本院上更(一)卷二第43至52頁），經
    對造即被上訴人具狀聲明承受訴訟並已送達繕本予上開承受
    訴訟人，亦有送達證書在卷可按，是該承受訴訟之聲明，均
    應准許，併此敘明。
二、上訴人庚○○、寅○○、丁○○、甲○○、己○○、辰○○
    、辛○○○、未○○、午○○、申○○、丙○○○、乙○○
    子○○、壬○○、癸○○、丑○○未於言詞辯論期日到場，
    核無民事訴訟法第386條各款所列情形，爰依被上訴人聲請
    ，由其一造辯論而為判決。
三、本件被上訴人主張：坐落雲林縣斗南鎮○○段595地號、建
    、面積0.0645公頃土地屬伊與上訴人巳○○、卯○○、寅○
    ○、丁○○、甲○○、子○○、壬○○、癸○○、丑○○、
    辛○○○、未○○、午○○、申○○分別共有，其應有部分
    如附表一所示，而坐落同段585地號、建、面積0.0337公頃
    土地屬伊與上訴人巳○○、卯○○、庚○○、辰○○、王添
    富、寅○○、丁○○、甲○○、己○○、丙○○○（訴訟繫
    屬後贈與訴外人謝昌合，並辦畢所有權移轉登記）、乙○○
    、子○○、壬○○、癸○○、丑○○分別共有，各共有人應
    有部分如附表二所示，兩造就上開二筆土地，均無不分割之
    特約，亦無因物之使用目的不能分割之情事，而又無法達成
    分割協議等情，求為准將系爭二筆土地為變價分割之判決。
    原審為准予變賣，並就變賣之價金予以分配之判決，而被上
    訴人於本院為上訴駁回之聲明。
四、上訴人辛○○○、未○○、午○○、申○○、卯○○、寅○
    ○、子○○、壬○○、丑○○、癸○○、巳○○、己○○、
    丙○○○、乙○○、庚○○、辰○○等人則以：系爭二筆土
    地共有人間，彼此均有親誼關係，向無紛爭齟齬，被上訴人
    係共有人之一，訴請分割固非無據，惟系爭土地上皆已建築
    房屋，若予強制分割，將喪失土地經濟價值，所費不貲，傷
    及街坊親誼之和氣，故不同意分割。上訴人就系爭土地之所
    有權乃係向被上訴人之祖父方皮購買，當初購買系爭土地時
    ，方皮已將系爭土地位置分配完畢，已分管在先，上訴人請
    求照占有位置分割，被上訴人因贈與取得系爭土地所有權，
    被上訴人仍應受其拘束。又被上訴人原居住斗南鎮○○街58
    5地號土地，離興建中之新市場路口30公尺，將來比同鎮○
    ○街熱鬧，故不得堅持一比三，而應為一比一交換應有部分
    ，除己○○、方春盛請求給予適當判決外，其餘共有人均贊
    成按附圖所示分割方案分配；上訴人辛○○○、未○○、午
    ○○、申○○另以：系爭土地最初伊係向被上訴人祖父方皮
    分兩次購得土地50坪左右，因地政人員測量專業能力不足，
    前後丈量結果不一，方皮未登記返還土地，但其子孫對18坪
    土地無權追究任何權利等語。上訴人寅○○、卯○○另以：
    其二人現有分管土地位置，是照被上訴人祖父方皮於25年所
    建造二樓木造房屋，因地上房屋老舊，於82年經被上訴人等
    確認無誤，並出具同意書給寅○○及卯○○二人於原位置重
    建，84年完成ＲＣ四樓房屋使用，應分得面積尚減少數坪，
    被上訴人應無異議之處。為確保各上訴人之權益，准將同段
    585地號及同段595地號二筆土地以原物分配兩造各取得部分
    面積，其地號位置由雲林縣斗南地政事務所分割後決定被上
    訴人等增減之面積，依二筆土地地價之平均值核算金額補償
    之等語。上訴人巳○○、子○○另以：被上訴人聲明為變價
    分割，若土地以變價方式分割，則原共有土地上之建物勢必
    全部拆除，於經濟利益上亦屬不當，被上訴人將二筆共有人
    及應有部分均不相同之土地一併起訴請求分割，顯然無法解
    決問題，原審判決變價，更非適當分配等各語，上訴人癸○
    ○、子○○、丑○○、壬○○另以：當時伊等就以較高的價
    錢買受，現在又要補償，不合理，伊等蓋的房子尚不足應分
    得的土地之面積，585土地部分可以不要，只要分得現有房
    屋之位置，不需互相補償等語；上訴人卯○○另以：對分割
    位置無意見，但認為不需補償，因土地登記面積不足若需補
    償應依鑑定結果補償等語，資為抗辯，並於本院為原判決廢
    棄，主張以原物分配，並以金錢互相找補之聲明。
五、按「各共有人，得隨時請求分割共有物。共有物之分割，依
    共有人協議之方法行之；分割之方法，不能協議決定者，法
    院得因任何共有人之聲請，命以裁判分割。」民法第823條
    第1項前段、第824條第1項、第2項分別定有明文。查本件系
    爭二筆土地其中595地號、建、面積0.0645公頃土地，為被
    上訴人與上訴人巳○○、卯○○、寅○○、丁○○、甲○○
    、子○○、壬○○、癸○○、丑○○、辛○○○、未○○、
    午○○、申○○分別共有，其應有部分如附表一所示，同段
    五八五地號、建、面積0.0337公頃土地，為被上訴人與上訴
    人巳○○、卯○○、庚○○、辰○○、寅○○、丁○○、甲
    ○○、己○○、丙○○○、乙○○、子○○、壬○○、癸○
    ○、丑○○分別共有，各共有人應有部分如附表二所示；又
    系爭二筆土地屬都市計畫商業區，此為卷附土地登記簿謄本
    、地籍圖謄本及雲林縣斗南鎮公所87年12月3日雲南鎮建
    字第18694號函所載明（見原審卷第11至28頁、財團法人台
    灣經濟技術研究所鑑定報告及附件謄本）。又兩造對於上開
    二筆土地既均未定有不分割之特約，亦無因物之使用目的不
    能分割之情形，茲雙方不能達成分割之協議，復為兩造所不
    爭，參以被上訴人主張變價分割與到庭之上訴人所主張之原
    物分割既有不同，就分割之方法顯難為一致之協議，則被上
    訴人訴請法院為共有物之分割，於法尚無不合，應予准許。
    上訴人辛○○○、未○○、午○○、申○○、卯○○、寅○
    ○、子○○、壬○○、丑○○、癸○○、巳○○等人主張無
    分割之必要云云，與上開規定不符，要無可取。上訴人辛○
    ○○、未○○、午○○、申○○、卯○○、寅○○、子○○
    、壬○○、丑○○、癸○○、巳○○復辯稱被上訴人之應有
    部分未逾三分之二，人數亦不超過二分之一，與土地法第34
    條之1第1項規定不合，則被上訴人訴請裁判分割共有土地，
    似有未洽云云。惟按共有物之分割，性質上為處分行為，土
    地法第34條之1第1項所稱之處分，不包括分割行為在內（最
    高法院74年度台上字第2561號判例可資照），縱共有人中一
    人或數人之應有部分合併已逾三分之二，亦不得不經他共有
    人全體之同意，而得任意分割共有物，而本件共有人不能達
    成分割協議已如前述，是以被上訴人之應有部分雖未逾三分
    之二，依民法第824條第1項規定，仍得提起本件分割共有物
    訴訟，此項抗辯，亦無可取。
六、復查提起分割共有物之訴，參與分割之當事人，以共有人為
    限，請求分割之共有物如為不動產，共有人及其應有部分各
    為若干，以土地登記簿記載者為準，最高法院著有67年度台
    上字第3131號判例可參。兩造之應有部分若干各如前所述，
    縱認上訴人巳○○所主張其向被上訴人祖父方皮另購買土地
    或上訴人辛○○○、未○○、午○○、申○○所主張方皮應
    登記返還18坪土地屬實，惟方皮或被上訴人既尚未將土地應
    有部分移轉登記與上訴人巳○○及盧萬長，則被上訴人祖父
    方皮或被上訴人與上訴人巳○○及上訴人辛○○○、未○○
    、午○○、申○○之被繼承人盧萬長間僅成立債權債務關係
    ，甚為明確，而本件被上訴人係本於共有權請求分割共有物
    ，揆諸上開說明仍應以土地登記簿所載之應有部分為本件判
    決分割取得之依據。上訴人巳○○等上開抗辯，亦屬無據。
    則本件所應審究者厥為應如何分割系爭土地始適宜？
七、經查：
（一）系爭土地為相毗鄰，其中位於北邊之同段595地號土地形
      狀略呈長方形，地勢平坦，出入孔道以文元街為主，臨路
      路寬10.85公尺（依地籍圖量距），臨路寬度約20公尺，
      臨路縱深約30公尺，除東側部分有面積2.40平方公尺之既
      成巷道外，餘均為原審共同被告盧萬長（辛○○○、未○
      ○、午○○、申○○之被繼承人）、上訴人卯○○、寅○
      ○、巳○○及子○○、壬○○、丑○○、癸○○等人建屋
      居住，其上依序蓋建有其等所有之二層至四層ＲＣ造樓房
      五棟，均供開設服飾店營業使用；而位於南邊之同段585
      地號土地形狀略呈梯形，地勢平坦，出入孔道以光復街為
      主，臨路路寬6.85公尺（依地籍圖量距），臨路寬度約16
      公尺，臨路縱深約21公尺，為被上訴人與上訴人丁○○、
      甲○○、己○○、原審共同被告方春盛（丙○○○、乙○
      ○之被繼承人）、上訴人庚○○、原審共同被告王添富（
      辰○○之被繼承人）等人建屋使用，其上依序蓋建有其等
      所有之磚造瓦頂平房二棟及ＲＣ造二層樓房一棟，分別供
      開設蔘藥行、中藥店或住家使用，業經原審及本院前審分
      別勘驗現場，並囑託雲林縣斗南地政事務所派員測量、財
      團法人台灣經濟技術研究所派員現場鑑價屬實，製有勘驗
      筆錄及85年5月10日複丈成果圖（現況圖）、87年12月2日
      雲南地三字第6250號函及鑑定報告暨所附現場相片在卷
      可稽（原審卷第48至51頁、53至54頁、162至165頁、182
      至183頁、鑑定報告外放、本院前審卷一第137至148頁）
      ，且為兩造所不爭執，堪信為真。
（二）次按定共有物分割之方法，固可由法院自由裁量，但亦須
      以其方法適當者為限。而裁判上定共有物分割之方法，固
      有分配原物與變賣分配價金兩種，但為符合共有物分割之
      本旨，應以分配原物為原則，如以原物分配有困難時，始
      得命變賣共有物，以價金分配於各共有人，而就原物分配
      時，法院固不受共有人使用現況及分管情狀之拘束，但非
      不得斟酌實際情形、社會經濟價值、全體共有人之利益而
      為公平合理之原物分割，如發見共有人中有不能按其應有
      部分受分配者，亦得以金錢補償不能按其應有部分受分配
      之共有人，非必一定拆除地上房屋，或不得僅以各共有人
      對於分配原物之方法不能獲致協議，遂命變賣之而分配價
      金（最高法院51年度台上字第271號、第1659號判例、58
      年度台上字第1501號、85年度台上字第2483號、52年度台
      上字第1448號、71年台上字第3738號判決可資參照）。被
      上訴人雖請求將系爭二筆土地變價分配云云。惟查兩造共
      有之系爭二筆土地，面積各為0.0645公頃（折合約195坪
      ）、0.0337公頃（折合約102坪），地形平坦，地區經濟
      以商家使用為主，人口動向呈持平狀態，未來發展潛力良
      好，共有人在土地上多已蓋建房屋或樓房使用數十年（僅
      留後院及東側之巷道之小部分空地），已如所述，並參看
      鑑定報告及勘驗筆錄所載自明，倘遽以變價分配方式，不
      僅拆除所費不貲，浪費經濟資源，且導致兩造在系爭地上
      所建築居住之房屋，勢非拆遷不可，影響居住安定原則，
      顯未顧及全體共有人之利益，此變價分配為多數共有人所
      不同意，另本件各共有人或在分割後仍要部分共有，部分
      單獨所有，系爭土地因而以原物分配並無困難，故不宜變
      價分割，應以原物分配較妥。是被上訴人此項主張，要非
      可取。
（三）至上訴人巳○○又抗辯稱系爭二筆土地應按各共有人應有
      部分面積分割，不分二筆土地之價差云云，惟按系爭二筆
      土地之共有人並不完全相同，為兩造所不爭，而依一物一
      權主義，數人共有數宗不同地號之土地，共有人之所有權
      係分別存在於每一共有物之上，除經全體共有人同意外，
      尚不得予以合併分割。因之，前開上訴人請求將系爭二筆
      土地合併分割，即非可採。
（四）上訴人巳○○、寅○○、卯○○、辛○○○、未○○、午
      ○○、申○○、壬○○、丑○○、癸○○、子○○、己○
      ○、丙○○○、乙○○、庚○○、辰○○另抗辯上訴人等
      就系爭土地之所有權係向被上訴人之祖父方皮購買，當初
      購買系爭土地時，被上訴人之前手方皮已將系土地位置分
      配完畢，被上訴人應受其拘束云云。惟上訴人分別在系爭
      土地上建築房屋居住固屬實在，惟亦僅能認為使用權之分
      管而已，被上訴人又否認有協議分割之約定，而分管僅係
      定使用之暫時狀態，上訴人巳○○等亦未舉證證明共有人
      間有消滅共有關係之特約，即與分割有間，尚不影響共有
      人共有物分割請求權之行使（最高法院50年度台上字第25
      31號判例、84年度台上字第865號判決意旨可資參照），
      其等此項抗辯，自無足採。
（五）本院審酌系爭二筆土地位於斗南鎮都市計劃內商業區，其
      上現有透天厝及平房數棟，並皆以商店及住家使用為主，
      故原則上以不拆除其上建物為主要分割方法，以避免造成
      兩造無謂之經濟上損失，影響現占有人之權益；暨上訴人
      庚○○、辰○○就分得部分願保持共有（見原審卷第110
      頁）、上訴人丁○○、甲○○願就分得土地與被上訴人保
      持共有（見原審卷第74頁）、上訴人己○○、丙○○○、
      乙○○願就分得土地保持共有（見原審卷第74頁反面）、
      上訴人子○○、壬○○、丑○○及癸○○等四人就分得部
      分願保持共有（見原審卷74頁反面、上訴人子○○於87年
      6月3日之準備書狀及本院前審卷二第115頁筆錄、本院上
      更(一)卷二第58頁、第248頁）等前開土地共有人之意願、
      土地為都市計劃內商業區用地性質，暨其整體之利用價值
      並兼顧使用現狀及分配價值平等均衡原則，本院認採如附
      圖所示方案分割最為公平允洽，即將系爭595地號土地編
      號Ａ部分面積0.0110公頃土地，分歸辛○○○、未○○、
      午○○、申○○取得，並按原應有部分比例保持共有；編
      號Ｂ部分面積0.0116公頃土地，分歸卯○○取得；編號Ｃ
      部分面積0.0118公頃土地，分歸寅○○取得；編號Ｄ部分
      面積0.0173公頃土地，分歸巳○○取得；Ｅ部分面積0.01
      05公頃土地，分歸子○○、壬○○、丑○○及癸○○共同
      取得，並按原應有部分比例保持共有；編號Ｆ部分面積0.
      0023公頃土地，為私設巷道則由被上訴人與辛○○○、未
      ○○、午○○、申○○、卯○○、寅○○、巳○○、子○
      ○、壬○○、癸○○、丑○○、丁○○、甲○○共同取得
      ，並按原應有部分比例保持共有；將同段五八五地號土地
      編號Ｇ１部分面積0.0009公頃土地，分歸卯○○取得；編
      號Ｈ１部分面積0.0006公頃土地，分歸寅○○取得，以利
      與分得同段595號土地編號Ｃ部分合併使用；編號Ｇ３部
      分面積0.0041公頃土地，分歸巳○○取得，以利與分得同
      段595號土地編號Ｄ部分合併使用；編號Ｇ２部分面積0.0
      009公頃土地，分歸子○○、壬○○、丑○○及癸○○共
      同取得，並按原應有部分比例保持共有；編號Ｇ部分（前
      後寬度為8.2公尺、8.8公尺，東西側寬度為12.2公尺、14
      公尺）面積0.0110公頃土地，分歸丁○○、甲○○及被上
      訴人共同取得，並按原應有部分比例保持共有；編號Ｈ部
      分面積0.0072公頃土地，分歸己○○、丙○○○、乙○○
      共同取得，並按原應有部分比例保持共有；編號Ｉ部分面
      積0.0090公頃土地，分歸庚○○、辰○○共同取得，並按
      原應有部分比例保持共有，自為公平合理，且為共有人巳
      ○○、寅○○、卯○○、辛○○○、未○○、午○○、申
      ○○、壬○○、丑○○、癸○○、子○○、庚○○、辰○
      ○等人所同意，己○○、丙○○○、乙○○對於此項分割
      方案並無意見，應屬適當可行之分割方案。至庚○○及丙
      ○○○、乙○○於本院前審言詞辯論終結後具狀稱其面積
      二人合計為93.62平方公尺，少了3.62平方公尺，請給予
      分割土地完整云云，惟查王添富等二人現有建物面積0.00
      84公頃，後院空地面積0.0006公頃，合計0.0090公頃，其
      地形完整，將來建築並無不便之處；而己○○、丙○○○
      、乙○○等人合計應有部分面積為0.0067公頃，然其所有
      房屋面積已達0.0071公頃（後院空地即附圖Ｈ１面積0.00
      06公頃部分，已分歸寅○○取得使用），倘須再分出3.62
      平方公尺土地給庚○○等二人，將致己○○、丙○○○、
      乙○○房屋必須拆除，造成其等損害，且於庚○○等亦無
      何助益，尚非妥適，且本院已就庚○○等減少土地部分之
      價值，併予補償（詳如後述），其減少土地部分，實無從
      併予兼顧。至上訴人癸○○、壬○○、丑○○、子○○等
      四人亦陳明伊等僅要求分足其建物所占之面積，585地號
      之應有部分伊可以不要，也不願補償云云，然依後附現況
      圖所載癸○○等四人所有建物占有同所595地號之面積為
      105方平方公尺，與伊等分得之編號Ｅ部分面積，雖超過
      其等四人就595地號應分得面積76平方公尺有27平方公尺
      之多，然因本件依法不得合併分割，其要求將585地號面
      積一併計算（585號其等少分得33平方公尺），得以不提
      出補償，顯無可採。
（六）次按民法第824條第3項規定「以原物為分配時，如共有人
      中有不能按其應有部分受分配者，得以金錢補償之」，係
      指共有人已就原物受分配，但其受分配部分較其應有部分
      計算者為少之情形而言，若將原物全部分配予共有人中之
      一人或數人，而對其餘共有人全不予分配，僅以金錢補償
      者，則非裁判分割之方法，且屬有背原物分配之原則。此
      觀同條第2項第1款規定「以原物分配於各共有人」自明（
      參看最高法院62年台上字第2575號判例、69年度台上字第
      441號判決可資參照）。系爭595號土地，被上訴人及丁○
      ○、甲○○有應有部分土地，但均無房屋，其餘共有人則
      均蓋建有樓房使用；另系爭585號土地，則分布有上訴人
      丁○○、甲○○、己○○、方春盛（丙○○○、乙○○之
      被繼承人）、庚○○、王添富（辰○○之被繼承人）等人
      所建之房屋，上開共有人所建房屋後面尚留有小部分庭院
      空地及所留設之巷道為空地外，亦未留有其他空地。至其
      餘共有人巳○○、卯○○、寅○○、子○○、壬○○、癸
      ○○、丑○○則未占有土地使用，因此將同段595號地之
      編號Ｆ部分巷道，依其性質由各共有人共同取得，被上訴
      人及丁○○、甲○○就此部分亦按原應有部分比例與其他
      共有人保持共有，應不失以原物分配原則。至同段585號
      土地，因被上訴人與上訴人丁○○、甲○○所建房屋逾越
      其應有部分，又無其他空地可供分配，參酌前述判例意旨
      ，本無從將被上訴人與上訴人丁○○、甲○○所建房屋基
      地及其屋後空地全部分歸其等取得，而以金錢補償未有建
      物之其他共有人，否則即已違背原物分配之原則，實非法
      之所許。乃於系爭585地號土地，被上訴人等占有使用部
      分，將其中如附圖Ｇ１、Ｇ２、Ｇ３所示之小部分，分歸
      上訴人卯○○、子○○、壬○○、癸○○、丑○○及巳○
      ○等人取得，以符合原物分配原則；是本件雖斟酌考量各
      共有人使用系爭土地情形，儘量不拆除房屋為原則，惟對
      於被上訴人等所使用之範圍（房屋及空地），則無法併予
      兼顧。
（七）末按法院裁判分割共有物，除應斟酌各共有人之利害關係
      ，及共有物之性質外，尚應斟酌共有物之價格，倘共有人
      中有不能按其應有部分受分配，或所受分配之不動產，其
      價格不相當時，法院非不得命以金錢補償之（最高法院57
      年台上字第2117號、63年台上字第2680號判例意旨參照）
      。本件系爭土地地形如前所述，因系爭土地之出入孔道係
      以文元街及光復街為主，附近一百公尺處亦有公車路線通
      過，往東南約1公里處即為火車站，往西北約3公里處為斗
      南交流道，整體而言，交通情況良好，惟各共有人所分得
      之土地位置及其應有部分面積均不相等，仍有優劣之分，
      以致價格差異，本件系爭二筆土地業經本院前審依上訴人
      之聲請囑託財團法人台灣經濟技術研究所依原審分割共有
      物事件判決附圖按各共有人分配位置，鑑定出各共有人取
      得之土地價值與其原應有部分比例之價值相較後應互相補
      償之金額乙節，有財團法人台灣經濟技術研究所89年6月
      21日研執字第0629號函附鑑定報告（外放）附卷可參；
      嗣經最高法院發回，兩造認上開鑑定距今已逾3年，土地
      價值迭有漲落認有重行鑑定之必要，本院上更(一)審為求更
      公平客觀，送上開鑑定機關再為鑑定。
（八）本院審酌財團法人台灣經濟技術研究所於92年8月21日（
      研執字第0810號函附鑑定報告（外放）之內容，認其鑑
      價之依據忽略了系爭土地距離主要道路文元路之遠近、（
      因以土地面臨道路一定深度區○○○○○道路一定深度即
      18公尺內之路線價與非臨路部分即超過18公尺深度之非路
      線價之不同，是整筆土地不分臨路與否均認為同一價格有
      其不妥之處）商業行為等等影響地價之因素，是其所評估
      之價格，尚非公允，不足為採。是以本院另依據內政部發
      行中華民國主要都市地區房地產94年3月交易價格簡訊之
      成交案例土地標示為南昌段1089地號面積127平方公尺，
      屬都市計畫商業區，臨15公尺中山路，基地寬度4.80公尺
      、深度26.50公尺，於93年11月辦竣所有權移轉登記，其
      成交總價1,000萬元，折合每平方公尺為78,700元，每坪
      為26萬元。訪查中山路為斗南鎮○○道路之一，商業行為
      濃厚，交易熱絡；而南昌段595地號面積645平方公尺，臨
      11公尺文元路，基地寬度約20.5公尺、深度約31公尺，都
      市計畫住宅區。附近有市場及商場，商圈活動頻繁。考量
      交通狀況、使用強度、商業行為、公共設施興闢及地理環
      境等因素，與案例比較推估南昌段595地號18公尺路線價
      市價約每坪25萬，即每平方公尺為75,624元，而18公尺外
      地價推估為每坪15萬元即每平方公尺45,374元。而南昌段
      585地號土地推估市○○○○段595地號推估市價再行推估
      ：系爭595及585地號，其92年度之公告現值595地號每平
      方公尺為53,400元，585地號每平方公尺為27,847元，比
      例為1比0.52，此有上訴人壬○○提出之地價變動表、地
      價謄本等件在卷可稽（見本院上更(一)卷一第74頁、79至80
      頁），而595地號臨路18公尺內推估市價為一平方公尺75,
      624元，則585地號推估市價為一平方公尺39,324元【1：0
      .52 =75,624：X，則X=39,324（元/㎡）】。又585地號土
      地無臨路超過18公尺部分，故無路線價與非路線價之分，
      惟仍有臨路與非臨路之分，故非臨路部分以土地公告現值
      計價，扣除非臨路部分即為臨路部分之總價（即計算方法
      詳附表四所示）。是以：
    (1)595地號之土地：
      編號Ａ部分分割後之總價為7,169,140元，依盧萬長原
        有面積（88㎡）乘以平均單價（63,055元/㎡）所得價
        金，應為5,548,840元，是以盧萬長之繼承人，即上訴
        人辛○○○、未○○、午○○、申○○應共同提出差額
        補償金1,620,300元（各共有人價金補償計算方法均詳
        附表三所示）。
      編號Ｂ部分分割後之總價為7,380,884元，依上訴人卯
        ○○原有面積（104㎡）乘以平均單價（63055元/㎡）
        所得價金，應為6,557,720元，是以上訴人卯○○應提
        出差額補償金823,164元。
      編號Ｃ部分分割後之總價為7,501,882元，依上訴人寅
        ○○原有面積（100㎡）乘以平均單價（63,055元/㎡）
        所得價金，應為6,305,500元，是以上訴人寅○○應提
        出差額補償金1,196,382元。
      編號Ｄ部分分割後之總價為10,088,202元，依上訴人巳
        ○○原有面積（172㎡）乘以平均單價（63,055元/㎡）
        所得價金，應為10,845,460元，是以上訴人巳○○應受
        領差額補償金757,258元。
      編號Ｅ部分分割後之總價為7,184,270元，依上訴人子
        ○○、壬○○、丑○○、癸○○原有面積（78㎡）乘以
        平均單價（63,055元/㎡）所得價金，應為4,918,290元
        ，是以上訴人子○○、壬○○、丑○○、癸○○應共同
        提出差額補償金2,265,980元。
      編號Ｆ部分部份之總價為1,346,102元（此部分為防火
        巷使用，依舊保持共有），依其原有面積（23㎡）乘以
        平均單價（63055元/㎡）所得價金，應為1,450,265元
        ，則上訴人辛○○○、未○○、午○○、申○○、卯○
        ○、寅○○、巳○○、子○○、壬○○、丑○○、癸○
        ○、丁○○、甲○○及被上訴人應共同受領補償金104,
        163元。（其各自應受領之補償金詳附表五所示）
      上訴人丁○○、甲○○及被上訴人所共有之原有面積於
        分割時盡釋出，而依其原有面積（80㎡）乘以平均單價
        （63055元/㎡）所得價金，應為 5,044,400元，是以上
        訴人丁○○、甲○○及被上訴人應共同受領補償金5,04
        4,400元。（其依據、計算式詳附表三，又同一共有人
        有應提出差額價格補償及受領價格補償者，自應先就受
        領部分先行扣除，再就餘額部分提出）。
    (2)585地號之土地：
      編號Ｇ１部分分割後之總價為250,623元，依上訴人卯
        ○○原應有部分面積（25㎡）乘以平均單價（39,324
        元/㎡）所得價金，應為938,100元，是以上訴人卯○
        ○應受領差額補償金732,477元。
      編號Ｇ２部分分割後之總價為250,623元，依上訴人子
        ○○、壬○○、丑○○、癸○○原應有部分面積（42
        ㎡）乘以平均單價（39,324元/㎡）所得價金，應為1,6
        51,608元，是以上訴人子○○、壬○○、丑○○、癸○
        ○應共同受領差額補償金1,400,985元。
      編號Ｇ３部分分割後之總價為1,141,727元，依上訴人
        巳○○原應有部分面積（42㎡）乘以平均單價（39,32
        4元/㎡）所得價金，應為1,651,608元，是以上訴人巳
        ○○應受領差額補償金509,881元。
      編號Ｈ１部分分割後之總價為167,082元，依上訴人寅
        ○○原應有面積（28㎡）乘以平均單價（39,324元/㎡
        ）所得價金，應為1,101,072元，是以上訴人寅○○應
        受領差額補償金933,990元。
      編號Ｉ部分分割後之總價為3,785,940元，依上訴人庚
        ○○、王添富原應有面積（94㎡）乘以平均單價（39,
        324元/㎡）所得價金，應為3,696,456元，是以上訴人
        庚○○、王添富之繼承人辰○○應共同提出差額補償金
        89,484元。
      編號Ｈ部分分割後之總價為3,028,752元，依上訴人己
        ○○、方春盛原應有面積（67㎡）乘以平均單價（39,3
        24元/㎡）所得價金，應為2,634,708元，是以上訴人己
        ○○、方春盛之繼承人丙○○○、乙○○應共同提出差
        額補償金394,044元
      編號Ｇ部分分割後之總價為4,627,260元，依上訴人丁
        ○○、甲○○及被上訴人原應有面積（39㎡）乘以平
        均單價（39,324元/㎡）所得價金，應為1,533,636元
        ，是以上訴人丁○○、甲○○及被上訴人應共同提出
        差額補償金3,093,624元。（其依據及計算式均參見附
        表四）
八、綜上所述，系爭土地以如附圖所示之方案分割，並依其價值
    命為補償，確較為公平、合理，亦合於社會經濟效用。原審
    未詳為審酌系爭二筆土地上建築房屋情形，遽為變價分割，
    致多數共有人之房屋均有遭拆除之虞，不符經濟效用，自有
    可議之處；上訴意旨，指摘原判決不當，求予廢棄改判，為
    有理由，應由本院將原判決廢棄改判如主文第二項至第五項
    所示。又本件為因共有物分割涉訟，由敗訴當事人負擔訴訟
    費用顯失公平，本院認亦應由本件勝訴之上訴人負擔一部訴
    訟費用，爰定訴訟費用之負擔如主文第六項所示。
九、本件事證已臻明確，兩造其餘攻擊防禦方法及證據資料，核
    與本件判決結果不生影響，毋庸一一論述，均併予敘明。
十、據上論結，本件上訴為有理由，依民事訴訟法第463條、第3
    85條第1項前段、第450條、第78條、第80條之1、第85條第1
    項，判決如主文。
中　　華　　民　　國　 　93 　　年　  7　 月     5    日
                      民事第一庭  審判長法  官　王惠一
                                        法  官　林永茂
                                      　法  官　蘇重信
上為正本係照原本作成。
如對本判決上訴，須於判決送達後20日內向本院提出上訴狀，未
表明上訴理由者，應於上訴後20日內，向本院提出理由書（須附
繕本）。
中　　華　　民　　國　 　93 　　年　  7　 月     5    日
                                        書記官　黃文生
                                                    Ｊ
附表一：斗南鎮○○段595地號
┌───┬──────┬───────────────┬─────────┐
│編 號 │ 共有姓名人 │ 共 有 人 應 有 部 分 比 例   │ 備            註 │
├───┼──────┼───────────────┼─────────┤
│  　１│ 巳　○　○ │ 　一六０九二０分之四四四一五 │                  │
├───┼──────┼───────────────┼─────────┤
│    ２│ 辛○ ○ ○ │   六四三六八０分之二二八九一 │ 盧萬長之繼承人   │
├───┼──────┼───────────────┼─────────┤
│    ３│ 未　○　○ │   六四三六八０分之二二八九一 │ 同上             │
├───┼──────┼───────────────┼─────────┤
│    ４│ 午　○　○ │   六四三六八０分之二二八九一 │ 同上             │
├───┼──────┼───────────────┼─────────┤
│    ５│ 申　○　○ │   六四三六八０分之二二八九一 │ 同上             │
├───┼──────┼───────────────┼─────────┤
│    ６│ 卯　○　○ │   一六０九二０分之二七０四０ │                  │
├───┼──────┼───────────────┼─────────┤
│    ７│ 寅　○　○ │   一六０九二０分之二五八三０ │                  │
├───┼──────┼───────────────┼─────────┤
│    ８│ 丁　○　○ │   四八二七六０分之二０六二九 │                  │
├───┼──────┼───────────────┼─────────┤
│    ９│ 戊　○　○ │   四八二七六０分之二０六二九 │                  │
├───┼──────┼───────────────┼─────────┤
│  １０│ 方　武　瑩 │   四八二七六０分之二０六二九 │                  │
├───┼──────┼───────────────┼─────────┤
│  １１│ 子　○　○ │   三二分之一                 │                  │
├───┼──────┼───────────────┼─────────┤
│  １２│ 壬　○　○ │   三二分之一                 │                  │
├───┼──────┼───────────────┼─────────┤
│  １３│ 丑　○　○ │   三二分之一                 │                  │
├───┼──────┼───────────────┼─────────┤
│  １４│ 癸　○　○ │   三二分之一                 │                  │
└───┴──────┴───────────────┴─────────┘
附表二：斗南鎮○○段五八五地號
┌───┬──────┬───────────────┬─────────┐
│編 號 │ 共有姓名人 │ 共 有 人 應 有 部 分 比 例   │ 備            註 │
├───┼──────┼───────────────┼─────────┤
│    １│ 巳　○　○ │　八分之一                    │                  │
├───┼──────┼───────────────┼─────────┤
│    ２│ 卯　○　○ │  二七分之二                  │                  │
├───┼──────┼───────────────┼─────────┤
│    ３│ 庚　○　○ │　三六分之五                  │                  │
├───┼──────┼───────────────┼─────────┤
│    ４│ 寅　○　○ │  一二分之一                  │                  │
├───┼──────┼───────────────┼─────────┤
│    ５│ 丁　○　○ │  四八六分之一九              │                  │
├───┼──────┼───────────────┼─────────┤
│    ６│ 戊　○　○ │  四八六分之一九              │                  │
├───┼──────┼───────────────┼─────────┤
│    ７│ 甲　○　○ │  四八六分之一九              │                  │
├───┼──────┼───────────────┼─────────┤
│    ８│ 己　○　○ │  一六二分之一六              │                  │
├───┼──────┼───────────────┼─────────┤
│    ９│ 子　○　○ │  三二分之一                  │                  │
├───┼──────┼───────────────┼─────────┤
│  １０│ 壬　○　○ │  三二分之一                  │                  │
├───┼──────┼───────────────┼─────────┤
│  １１│ 丑　○　○ │  三二分之一                  │                  │
├───┼──────┼───────────────┼─────────┤
│  １２│ 癸　○　○ │  三二分之一                  │                  │
├───┼──────┼───────────────┼─────────┤
│  １３│ 辰　○　○ │  三六分之五                  │王添富之繼承人    │
├───┼──────┼───────────────┼─────────┤
│  １４│ 乙　○  ○ │  一六二分之八                │方春盛之繼承人    │
├───┼──────┼───────────────┼─────────┤
│  １５│ 丙○ ○ ○ │  一六二分之八                │同上              │
│      │            │                              │已移轉登記予謝昌合│
└───┴──────┴───────────────┴─────────┘
附表三：
┌─────────────────────────────────────────┐
│地號：595                                                     面積：645㎡         │
├────┬───┬───────┬──────┬────┬───────┬────┤
│編    號│面  積│臨路18m 內面積│18m面積(㎡) │兩者合計│依各共有人原有│各共有人│
│        │      │(㎡)單價及總價│單價及總價  │總價    │面積乘以平均單│差額找補│
│        │      │              │            │        │價(63055元/㎡)│        │
│        │      │              │            │        │所得價金      │        │
├────┼───┼───────┼──────┼────┼───────┼────┤
│   Ａ   │ 110  │72㎡×75624   │38㎡×45374 │        │88㎡×63055   │        │
│        │      │=0000000      │=0000000    │ 0000000│=0000000      │+0000000│
├────┼───┼───────┼──────┼────┼───────┼────┤
│   Ｂ   │ 116  │70㎡×75624   │46㎡×45374 │        │104㎡×63055  │        │
│        │      │=0000000      │=0000000    │ 0000000│=0000000      │ +823164│
├────┼───┼───────┼──────┼────┼───────┼────┤
│   Ｃ   │ 118  │71㎡×75624   │47㎡×45374 │        │100㎡×63055  │        │
│        │      │=0000000      │=0000000    │ 0000000│=0000000      │+0000000│
├────┼───┼───────┼──────┼────┼───────┼────┤
│   Ｄ   │ 173  │74㎡×75624   │99㎡×45374 │        │172㎡×63055  │        │
│        │      │=0000000      │=0000000    │00000000│=00000000     │ -757258│
├────┼───┼───────┼──────┼────┼───────┼────┤
│   Ｅ   │ 105  │80㎡×75624   │25㎡×45374 │        │78㎡×63055   │        │
│        │      │=0000000      │=0000000    │ 0000000│=0000000      │+0000000│
├────┼───┼───────┼──────┼────┼───────┼────┤
│   Ｆ   │  23  │10㎡×75624   │13㎡×45374 │        │23㎡×63055   │        │
│        │      │=756240       │=589862     │ 0000000│=0000000      │ -104163│
├────┼───┼───────┼──────┼────┼───────┼────┤
│丁○○等│   0  │ 0            │ 0          │        │80㎡×63055   │        │
│人之土地│      │              │            │        │=0000000      │-0000000│
├────┼───┼───────┼──────┼────┼───────┼────┤
│總    計│ 645  │              │            │00000000│              │      +5│
├────┼───┴───────┴──────┴────┴───────┴────┤
│備    註│平均單價：00000000÷645= 63055(小數點以下，四捨五入)                    │
│        │                                                                        │
└────┴────────────────────────────────────┘
附表四：
┌─────────────────────────────────────────┐
│地號：585                                                              面積：337㎡│
├──┬──┬─────────┬────┬─────┬─────────┬────┤
│　　│    │分割後各共有人面  │臨路狀況│依各共有人│依各共有人原應有  │各共有人│
│編號│面積│                  │Ｘ：有  │應有部份增│部分面積乘以平均  │        │
│    │    │積㎡及單價、總價  │○：無  │減面積　　│單價所得價金      │差額找補│
├──┼──┼─────────┼────┼─────┼─────────┼────┤
│ G1 │ 　9│9×27847=250623   │   Ｘ   │       -16│25×39324=938100  │ -732477│
├──┼──┼─────────┼────┼─────┼─────────┼────┤
│ G2 │   9│9×27847=250623   │   Ｘ   │       -33│42×39324=0000000 │-0000000│
├──┼──┼─────────┼────┼─────┼─────────┼────┤
│ G3 │  41│41×27847=0000000 │   Ｘ   │        -1│42×39324=0000000 │ -509881│
├──┼──┼─────────┼────┼─────┼─────────┼────┤
│ H1 │   6│6×27847=167082   │   Ｘ   │       -22│28×39324=0000000 │ -933990│
├──┼──┼─────────┼────┼─────┼─────────┼────┤
│ Ｉ │  90│90×42066=0000000 │   ○   │        -4│94×39324=0000000 │  +89484│
├──┼──┼─────────┼────┼─────┼─────────┼────┤
│ Ｈ │  72│72×42066=0000000 │   ○   │         5│67×39324=0000000 │ +394044│
├──┼──┼─────────┼────┼─────┼─────────┼────┤
│ Ｇ │ 110│110×42066=0000000│   ○   │        71│39×39324=0000000 │+0000000│
├──┼──┼─────────┼────┼─────┼─────────┼────┤
│總計│ 337│          00000000│        │         0│                  │    -181│
├──┼──┴─────────┴────┴─────┴─────────┴────┤
│ 備 │平均單價：00000000÷337=39324元/㎡（小數點以下，四捨五入）                　│
│    │595地號公告現值：53400元/㎡                                                 │
│    │585地號公告現值：27847元/㎡                                                 │
│    │585地號推估市價：39324元/㎡                                                 │
│    │585地號總市價：39324×337=00000000元                                        │
│    │未臨路土地以公告現值計算，推估市○○○○○路土地價金餘為臨路土地價金：      │
│    │00000000-000000（G1）-250623（G2）-0000000（G3）-167082（H1）               │
│    │=00000000（IHG市價總和）                                                    │
│ 註 │00000000÷(90+72+110)（IHG面積）=42066（小數點以下，四捨五入）　　          │
└──┴──────────────────────────────────────┘
附表五：編號Ｆ既成巷道各共有人應受領之之補償金
┌──┬──────┬──────────────┬──────────┐
│編號│共有姓名人  │ 共 有 人 應 有 部 分 比 例 │金                額│
│    │            │                            │(小數以下，四捨五入)│
├──┼──────┼──────────────┼──────────┤
│ 1. │ 巳　○　○ │ 一六０九二０分之四四四一五 │104163×44415/160920│
│    │            │                            │＝28750             │
├──┼──────┼──────────────┼──────────┤
│ 2. │ 辛  ○○○ │ 六四三六八０分之二二八九一 │104163×22891/643680│
│    │            │                            │＝3704              │
├──┼──────┼──────────────┼──────────┤
│ 3. │ 未　○　○ │ 六四三六八０分之二二八九一 │104163×22891/643680│
│    │            │                            │＝3704              │
├──┼──────┼──────────────┼──────────┤
│ 4. │ 午　○　○ │ 六四三六八０分之二二八九一 │104163×22891/643680│
│    │            │                            │＝3704              │
├──┼──────┼──────────────┼──────────┤
│ 5. │ 申　○　○ │ 六四三六八０分之二二八九一 │104163×22891/643680│
│    │            │                            │＝3704              │
├──┼──────┼──────────────┼──────────┤
│ 6. │ 卯　○　○ │ 一六０九二０分之二七０四０ │104163×27040/160920│
│    │            │                            │＝17503             │
├──┼──────┼──────────────┼──────────┤
│ 7. │ 寅　○　○ │ 一六０九二０分之二五八三０ │104163×25830/160920│
│    │            │                            │＝16720             │
├──┼──────┼──────────────┼──────────┤
│ 8. │ 丁　○　○ │ 四八二七六０分之二０六二九 │104163×20629/482760│
│    │            │                            │＝4451              │
├──┼──────┼──────────────┼──────────┤
│ 9. │ 戊　○　○ │ 四八二七六０分之二０六二九 │104163×20629/482760│
│    │            │                            │＝4451              │
├──┼──────┼──────────────┼──────────┤
│ 10. │ 方　武　瑩 │ 四八二七六０分之二０六二九 │104163×20629/482760│
│    │            │                            │＝4451              │
├──┼──────┼──────────────┼──────────┤
│ 11. │ 子　○　○ │ 三二分之一                 │104163×1/32        │
│    │            │                            │＝3255              │
├──┼──────┼──────────────┼──────────┤
│ 12. │ 壬　○　○ │ 三二分之一                 │104163×1/32        │
│    │            │                            │＝3255              │
├──┼──────┼──────────────┼──────────┤
│ 13. │ 丑　○　○ │ 三二分之一                 │104163×1/32        │
│    │            │                            │＝3255              │
├──┼──────┼──────────────┼──────────┤
│ 14. │ 癸　○　○ │ 三二分之一                 │104163×1/32        │
│    │            │                            │＝3255              │
└──┴──────┴──────────────┴──────────┘
